【裁判字號】    97,交聲,57
【裁判日期】    970314
【裁判案由】    違反道路交通管理處罰條例聲明異議
【裁判全文】
臺灣花蓮地方法院交通事件裁定          97年度交聲字第57號
原處分機關  交通部公路總局臺北區監理所花蓮監理站
異  議  人  乙○○
                    號
上列受處分人因違反道路交通管理處罰條例案件，對於交通部公
路總局臺北區監理所花蓮監理站97年2月19 日所為之處分（原處
分案號：花監違字第裁44-P00000000號），聲明異議，本院裁定
如下：
    主  文
異議駁回。
    理  由
一、本件異議意旨略以：受處分人即異議人乙○○於民國97 年1
    月3日凌晨1時許，酒後在停放於花蓮縣吉安鄉○○路○段124
    巷旁車號JC－2169自小客車駕駛座內休息，並誤按喇叭，無
    酒後駕駛之狀態，惟交通員警誤認伊係「酒後駕車」而據以
    開單告發，即與事實有違，為此聲明異議，請求撤銷該部分
    之原處分云云。
二、按飲酒後其吐氣所含酒精成份超過每公升0.25毫克以上者，
    不得駕車，又汽車駕駛人，駕駛汽車經測試檢定，酒精濃度
    超過規定標準者，處1萬5千元以上6 萬元以下罰鍰，並當場
    移置保管其車輛及吊扣其駕駛執照1 年，道路交通管理處罰
    條例第35條第1項第1款亦分別定有明文。
三、異議人對於警員舉發時測得其呼氣酒精濃度值為0.48mg/l之
    事實並不爭執，堪可認定。異議人雖辯稱伊尚無任何酒後駕
    車之行為，然質諸證人即舉發警員甲○○到庭具結證稱：「
    當時我是備勤，當時剛好要從吉安派出所出去巡邏，但是還
    沒有出去站在派出所門口時，發現異議人的車子慢慢從吉安
    路2 段124 巷從東向西開過來，我感覺很可疑，就上前去盤
    查，我上前時，他趕快下車，我聞到他身上有酒味，他承認
    他有喝酒。」等語，可證異議人遭攔檢前，確實係有酒後駕
    車之狀態，而非停車休息狀況甚明，況參以異議人自承與證
    人甲○○先前並不認識，且無素怨，而證人為花蓮縣警察局
    吉安分局吉安派出所警員，僅係於執行勤務適時發現異議人
    有上開情形而取締取發，應無甘冒觸犯偽證之罪責，故意構
    詞誣陷異議人之必要。是異議人所辯，顯與事實不符，自難
    採信。綜上，被告有酒後駕車之交通違規事實，其事證已臻
    明確，應堪認定。從而原處分機關依道路交通管理處罰條例
    第35條第1項第1款之規定，裁處異議人罰鍰3萬4千5 百元並
    吊扣駕駛執照12個月，核無不當。本件異議為無理由，應予
    駁回。
四、據上論斷，應依道路交通案件處理辦法第19條，裁定如主文
    。
中    華    民    國    97    年    3     月    14    日
                  交通法庭    法  官  張嘉芬
上列正本證明與原本無異。
如對本裁定不服，應於送達後5 日內，向本院提出抗告狀（應抄
附繕本）。
中    華    民    國    97    年    3     月    14    日
                              書記官


司法院資訊處製作；財團法人民間司法改革基金會備份。
